【裁判字號】    98,訴,212
【裁判日期】    980407
【裁判案由】    槍砲彈藥刀械管制
【裁判全文】
臺灣板橋地方法院刑事判決               98年度訴字第212號
公  訴  人  臺灣板橋地方法院檢察署檢察官
被      告  甲○○
                    國民
                    （現在臺灣臺北監獄臺北分監執行中）
指定辯護人  財團法人法律扶助基金會葉春生律師
上列被告因違反槍砲彈藥刀械管制案件，經檢察官提起公訴（97
年度偵字第31245號），本院判決如下：
    主      文
甲○○未經許可，持有可發射子彈具有殺傷力之改造手槍，處有
期徒刑年，併科罰金新臺幣陸萬元，罰金如易服勞役，以新臺
幣壹仟元折算壹日，扣案之改造手槍壹支（含彈匣壹個，槍枝管
制編號：0000000000號）沒收之。
    事      實
一、甲○○明知可發射子彈具有殺傷力之改造手槍係槍砲彈藥刀
    械管制條例所列管之管制物品，非經中央主管機關許可，不
    得持有之，仍基於持有（起訴書誤載為寄藏，業經公訴檢察
    官當庭更正）可發射子彈具有殺傷力之改造手槍之犯意，於
    民國96年5 月間，在臺北縣新莊市○○路某處，向某真實姓
    名年籍不詳，綽號「老鼠」之成年男子以新臺幣15,000元之
    代價，購買可發射子彈具有殺傷力之改造手槍1 支（含彈匣
    1 個，槍枝管制編號：0000000000號，係由仿FN廠1910型半
    自動手槍製造之手槍，換裝土造金屬槍管改造而成之改造手
    槍），即未經許可而持有之。嗣於97年10月29日晚間7 時50
    分許，在臺北縣三重市○○○街1 弄7 巷73號後停車場，因
    形跡可疑為警盤查，當場扣得前開改造手槍1 支（含彈匣1
    個），始知上情。
二、案經臺北縣政府警察局三重分局報請臺灣板橋地方法院檢察
    署檢察官偵查起訴。
    理      由
一、證據能力有無之認定：
    按法院或檢察官得囑託醫院、學校或其他相當之機關、團體
    為鑑定，或審查他人之鑑定，並準用刑事訴訟法第203 條至
    第206 條之1 之規定；鑑定之經過及其結果，應命鑑定人以
    言詞或書面報告，刑事訴訟法第208 條第1 項前段、第206
    條第1 項分別定有明文。是法院或檢察官囑託相當之機關為
    鑑定，並經鑑定人以書面報告其鑑定之結果者，即屬同法第
    159 條第1 項所謂「法律有規定者」，不受該條項規定「不
    得作為證據」之限制。另同法第208 條第1 項前段對於法院
    或檢察官囑託相當之機關為鑑定之情形，僅規定：「準用第
    203 條至第206 條之1 之規定」，至於同法第202 條有關「
    鑑定人應於鑑定前具結」之規定，則不在準用之列。故於法
    院或檢察官囑託相當之機關為鑑定，而該受囑託機關以書面
    報告鑑定結果之情形，既非屬依法應具結者。則同法第158
    條之3 之規定，於此時即無適用之餘地。查內政部警政署刑
    事警察局業經臺灣高等法院檢察署檢察長概括囑託為有關「
    槍彈有無殺傷力之鑑定」之鑑定機關【臺灣高等法院檢察署
    92年9 月9 日檢文允字第0921001203號函附之臺灣高等法院
    檢察署檢察長概括選任鑑定人或囑託鑑定機關（團體）名冊
    參照】。其就本案扣案槍枝有無殺傷力之鑑定結果所為書面
    報告，即內政部警政署刑事警察局97年12月1 日刑鑑字第09
    70167267號鑑驗書，揆諸上開說明，即不受刑事訴訟法第15
    8 條之3 及同法第159 條第1 項之限制，自得為證據。
二、得心證之理由：
    被告甲○○於本院審理時，坦承持有扣案改造手槍之犯行不
    諱。指定辯護人則以：被告本案持有改造手槍犯行，與前案
    被告被訴違反槍砲彈藥刀械管制條例案件有裁判上一罪或實
    質上一罪關係等語為被告辯護。經查：
（一）上開犯罪事實，業據被告於警詢、偵訊及本院審理時供認
      不諱，且有扣案之改造手槍1 支可資佐證。又扣案之改造
      手槍1 支，經送請內政部警政署刑事警察局以性能檢驗法
      及試射法鑑驗結果，認送鑑手槍1 支（槍枝管制編號：00
      00000000號），係改造手槍，由仿FN廠1910型半自動手槍
      製造之槍枝，換裝土造金屬槍管而成，擊發功能正常，可
      供擊發適用子彈使用，認具殺傷力乙情，有內政部警政署
      刑事警察局97年12月1 日刑鑑字第0970167267號鑑驗書1
      份在卷可佐。足見扣案之改造手槍1 支確具殺傷力，應屬
      槍砲彈藥刀械管制條例所列管之槍砲無訛。從而，被告上
      開任意性之自白核與事實相符，應堪採信，其未經許可，
      持有扣案改造手槍之犯行洵堪認定。
（二）另按槍砲彈藥刀械管制條例所規定之「持有」與「寄藏」
      2 種行為，固均係將物品置於自己實力支配之下。然前者
      乃指為自己管領之目的，將物品移入自己實力支配之下；
      後者則係以為他人管領之目的，將物品移入自己實力支配
      之下，其等態樣、要件並不儘相同。故先有「寄藏」之行
      為，後為另一「持有」之行為者，如其間未有方法結果之
      牽連關係，自無從成立牽連犯；若先後之犯行，其構成要
      件不同，或雖屬相同之構成要件，但非出於概括犯意實施
      者，亦不成立連續犯（最高法院82年度臺上字第1293號判
      決意旨參照）。查被告自95年7 、8 月間起，受某真實姓
      名年籍不詳，綽號「阿豪」之成年男子所託，收受「阿豪
      」所交付之可發射子彈具有殺傷力之仿GLOCK 廠26型半自
      動手槍製造之槍枝，換裝土造金屬槍管及金屬撞針改造而
      成之手槍1 支（含彈匣1 個，槍枝管制編號：0000000000
      號）及具有殺傷力之非制式子彈4 顆而允為保管後，即未
      經許可而將上開物品寄藏於己身等情，有臺灣板橋地方法
      院檢察署檢察官97年度偵字第18041 號起訴書、臺灣高等
      法院被告前案紀錄表在卷可查。而本案被告係於96年5 月
      間，因防身需求始購買扣案槍枝等情，亦據被告於警詢、
      偵訊及本院準備程序時供陳甚明。從而，本案被告持有扣
      案槍枝與其於前案寄藏改造槍枝、子彈之犯行間，持有起
      始時間間隔已久，原因互異，且持有槍枝之類型、目的均
      不相侔，顯無法認係基於同一意思決定而發之一個行為，
      揆諸前開說明，自應予分論併罰，指定辯護人認應論以一
      罪，顯有未洽。
（三）綜上所述，被告未經許可，持有其他可發射子彈具有殺傷
      力之改造手槍之犯行堪以認定，應依法論科。
三、核被告所為，係犯槍砲彈藥刀械管制條例第8 條第4 項之未
    經許可持有其他可發射子彈具有殺傷力之改造手槍罪。爰審
    酌被告於現今槍枝氾濫之際，猶未經許可，持有扣案改造手
    槍，嚴重危害社會安全及治安防衛體系，情節匪淺，本應嚴
    懲；惟念其犯後坦承犯行，尚知悔改，且其並未持扣案手槍
    從事其他違法犯行，並參酌其素行、犯罪動機、目的、手段
    、持有槍枝之數量等一切情狀，量處如主文所示之刑，並就
    罰金部分諭知易服勞役之折算標準，以示懲儆。扣案之改造
    手槍1 支（含彈匣1 個，槍枝管制編號：0000000000號）係
    違禁物，應依刑法第38條第1 項第1 款之規定宣告沒收之。
據上論斷，應依刑事訴訟法第299 條第1 項前段，槍砲彈藥刀械
管制條例第8 條第4 項，刑法第11條前段、第42條第3 項、第38
條第1 項第1 款，判決如主文。
本案經檢察官靳開聖到庭執行職務。
中    華    民    國    98    年     4    月    7    日
                    刑事第四庭審判長法  官  潘長生
                                    法  官  黎錦福
                                    法  官  謝梨敏
以上正本證明與原本無異。
如不服本判決，應於收受送達後十日內向本院提出上訴書狀，其
未敘述上訴之理由者並得於提起上訴後十日內向本院補提理由書
（均須按他造當事人之人數附繕本）。
                                    書記官  翁子婷
中    華    民    國    98    年    4     月    7     日
附錄本案論罪科刑法條全文：
槍砲彈藥刀械管制條例第8條
未經許可，製造、販賣或運輸鋼筆槍、瓦斯槍、麻醉槍、獵槍、
空氣槍或第4 條第1 項第1 款所定其他可發射金屬或子彈具有殺
傷力之各式槍砲者，處無期徒刑或5 年以上有期徒刑，併科新臺
幣1 千萬元以下罰金。
未經許可，轉讓、出租或出借前項所列槍枝者，處5 年以上有期
徒刑，併科新臺幣1 千萬元以下罰金。
意圖供自己或他人犯罪之用，而犯前二項之罪者，處無期徒刑或
7 年以上有期徒刑，併科新臺幣1 千萬元以下罰金。
未經許可，持有、寄藏或意圖販賣而陳列第1 項所列槍枝者，處
3 年以上10年以下有期徒刑，併科新臺幣700 萬元以下罰金。
第 1 項至第 3 項之未遂犯罰之。


司法院資訊處製作；財團法人民間司法改革基金會備份。
